臺灣板橋地方法院刑事判決　　　　　　　94年度訴字第1445號
公　訴　人　臺灣板橋地方法院檢察署檢察官
被　　　告　甲○○
上列被告因違反毒品危害防制條例案件，經檢察官提起公訴（94
年度毒偵字第3094號），嗣因被告就被訴事實為有罪之陳述，本
院告知被告簡式審判程序之旨，並聽取當事人之意見後，由本院
合議庭裁定改由受命法官獨任依簡式審判程序進行，判決如下：
    主  文
甲○○施用第一級毒品，累犯，處有期徒刑捌月。又施用第二級
毒品，累犯，處有期徒刑肆月，扣案之第二級毒品甲基安非他命
壹包之外包裝沒收，其內之第二級毒品甲基安非他命（驗餘淨重
貳點伍貳公克）沒收銷燬之。應執行有期徒刑拾月，扣案之第二
級毒品甲基安非他命壹包之外包裝沒收，其內之第二級毒品甲基
安非他命（驗餘淨重貳點伍貳公克）沒收銷燬之。
    事  實
一、甲○○前於民國90年間，因施用毒品案件及偽造文書案件，
    分別經本院以90年板簡字第1175號、90年度訴字第241 號各
    判處有期徒刑五月確定；上開二案件嗣經本院以90年度聲字
    第3289號裁定應執行有期徒刑九月確定，並於91年9 月5 日
    縮短刑期期滿執行完畢（於本案構成累犯）。又其前於88年
    間，因施用毒品案件，經臺灣臺北地方法院以88年度毒聲字
    第2308號裁定送觀察、勒戒後，認無繼續施用毒品之傾向，
　　由臺灣臺北地方法院檢察署檢察官於88年9 月30日以88年毒
　  偵字第524 號為不起訴處分確定；又因施用毒品案件，經本
    院以90年度毒聲字第2046號裁定送觀察、勒戒，認有繼續施
    用毒品之傾向，由本院以90年度毒聲字第2333號裁定令入戒
    治處所施以強制戒治，嗣經本院以90年度毒聲字第4405號裁
    定停止戒治，所餘戒治期間，付保護管束，迄至91年5 月28
    日期滿執行完畢。詎其仍不知悔改，於上開強制戒治執行完
    畢釋放後之五年內，分別基於施用第一、二級毒品海洛因及
    甲基安非他命（起訴書誤載為安非他命，以下均同）之犯意
  　，於94年1 月23日晚上某時，在臺北縣板橋市○○路○ 段24
    3 號13樓之5 其租屋處（起訴書略載為該日下午5 時36分許
    為警採尿前26小時內某時，在不詳處所），以將第一級毒品
　　海洛因摻入香菸後點燃後吸食之方式，施用第一級毒品海洛
　  因；及於94年1 月25日某時，在同上租屋處（起訴書略載為
    該日下午5 時36分許為警採尿前96小時內某時，在不詳處所
    ），以將第二級毒品甲基安非他命置入其自己臨時組裝而成
    之玻璃吸食器，用火燒烤成煙霧後吸食之方式，施用第二級
    毒品甲基安非他命。嗣於94年1 月25日下午1 時7 分許，在
    甲○○上址租屋處，為警查獲，並扣得第二級甲基安非他命
    1 包（含袋重0.33公克，驗餘淨重2.52公克），經警採集其
    尿液送驗而查悉上情。
二、案經臺北縣政府警察局海山分局報告臺灣板橋地方法院檢察
    署檢察官偵查起訴。
    理  由
壹、程序方面：
    查本件被告甲○○所犯並非死刑、無期徒刑、最輕本刑為三
　　年以上有徒刑之罪或高等法院管轄第一審案件，而其於準備
　  程序進行中，被告先就被訴事實為有罪之陳述，經法官告知
    簡式審判程序之旨，並聽取公訴人及被告之意見後，本院認
    適宜改依簡式審判程序進行，爰依刑事訴訟法第273 條之1
    第1 項、第284 條之1 規定，由本院合議庭以裁定由受命法
　  官獨任進行簡式審判程序，合先敘明。
貳、實體方面：
一、上揭事實，業據被告甲○○於本院審理時坦承不諱，復有搜
    索扣押筆錄、扣押物品目錄表各乙份、查獲現場照片三幀存
    卷可稽，及甲基安非他命一包扣案可資佐證。又被告為警查
    獲時所採其尿液送驗結果，係呈安非他命類（含甲基安非他
    命）陽性反應及嗎啡陽性反應，此有臺北縣政府警察局海山
    分局毒品危害防制條例被移送者姓名暨代碼對照表一紙（代
    碼編號分別為：0000000000-0）、台灣檢驗科技股份有限公
    司於94年2 月2 日出具之濫用藥物檢驗報告一份（報告編號
    為：CH/2005/201215）在卷可稽。而扣案之安非他命一包，
    經送內政部警政署刑事警察局鑑驗結果，淨重2.59公克，取
    0.07公克鑑定用罄，餘2.52公克，檢出第二級毒品甲基安非
    他命成分，有該局94年4 月21日刑鑑字第0940039434號鑑定
    書一份存卷可憑。又按海洛因經注射或吸入人體後，約百分
　　之八十於二十四小時內自尿中排出，一般而言，尿液中能否
  　驗出嗎啡陽性反應與其投與量、投與途徑、採尿時間、個人
    體質及檢測方法之靈敏度有關，國外曾有文獻報導注射六毫
    克之海洛因鹽酸鹽，其代謝物嗎啡之平均可檢出時限約為二
    十六小時，業經行政院衛生署藥物食品檢驗局於八十一年九
    月八日以藥檢壹字第八一一四八八五號函述綦詳。次按甲基
    安非他命經口服投與後，約百分之七十於二十四小時內自尿
    中排出，約百分之九十於九十六小時內自尿中排出，由於目
    前國內尿液中甲基安非他命之檢驗僅為鑑定其是否呈陽性反
    應，尚未定其含量，且甲基安非他命成分之檢出與其投與方
    式、投與量、個人體質、採尿時間與檢測儀器之精密度等諸
    多因素有關，因此僅憑尿液中呈甲基安非他命陽性反應，並
    無法確實推算吸食時間距採集時間之長短，惟依上述資料推
    斷，最長可能不會超過四日即九十六小時，此經行政院衛生
    署藥物食品檢驗局於八十一年二月八日以（八一）藥檢壹字
    第○○一一五六號函釋明在案。另按人體施用甲基安非他命
    後，其主要代謝物中，未改變型態之甲基安非他命占施用劑
    量達百分之四十三，安非他命則約為百分之五；人體若係施
    用安非他命後，主要代謝物中則有未改變型態之安非他命，
    但無甲基安非他命，此經法務部調查局以九十三年五月四日
    調科壹字第○九三六二四一三九八○號函釋明在案。足見人
    體若施用安非他命，其尿液代謝物不可能出現甲基安非他命
    ，惟人體若施用甲基安非他命，其尿液代謝物除主要有甲基
    安非他命外，亦可能有少量之安非他命。是本案被告之尿液
    除呈現較少量之安非他命陽性反應外，主要係呈現甲基安非
    他命之陽性反應，依上開函示，被告自不可能係施用安非他
    命，而應係施用甲基安非他命。公訴意旨認被告係施用安非
    他命，容有誤解，附此敘明。據上，被告之尿液經以氣相層
    析質譜儀分析法檢驗，既係呈嗎啡及甲基安非他命陽性反應
　　，顯見被告應有在前揭犯罪時間施用第一級毒品海洛因及第
  　二級毒品甲基安非他命之行為甚明。又查，被告前於88年間
    ，因施用毒品案件，經依臺灣臺北地方法院以88年度毒聲字
    第2308號裁定送觀察、勒戒後，認無繼續施用毒品之傾向，
    由臺灣臺北地方法院檢察署檢察官於88年9 月30日以88年毒
    偵字第524 號為不起訴處分確定；又因施用毒品案件，經本
　　院以90年度毒聲字第2046號裁定送觀察、勒戒，認有繼續施
  　用毒品之傾向，由本院以90年度毒聲字第2333號裁定令入戒
    治處所施以強制戒治，嗣經本院以90年度毒聲字第4405號裁
    定停止戒治，所餘戒治期間，付保護管束，迄至91年5 月28
    日期滿執行完畢，此有臺灣高等法院被告前案紀錄表在卷可
    稽。綜上所述，被告前曾施用毒品，經強制戒治執行完畢釋
    放後，五年內再犯本件施用第一、二級毒品，是本案事證明
    確，被告犯行堪以認定，應依法論科。
二、查海洛因及甲基安非他命，分屬於毒品危害防制條例第二條
    第二項第一、二款所規定之第一、二級毒品，核被告所為，
    係犯毒品危害防制條例第十條第一項、第二項之施用第一、
    二級毒品罪。被告持有第一、二級毒品，復進而施用，其持
    有毒品之低度行為，各為施用第一、二毒品之高度行為所吸
    收，均不另論罪。被告所犯上開二罪名，犯意各別，行為互
    殊，應予分論併罰。又其於90年間，因施用毒品案件及偽造
    文書案件，分別經本院以90年板簡字第1175號、90年度訴字
　　第241 號各判處有期徒刑五月確定；上開二案件嗣經本院以
  　90年度聲字第3289號裁定應執行有期徒刑九月確定，並於91
    年9 月5 日縮短刑期期滿執行完畢，此有上述前科表附卷可
    稽，被告於五年內再犯有期徒刑以上之本罪，為累犯，各應
    依刑法第四十七條規定，加重其刑。審酌被告施用毒品，足
    以戕害其身心，滋生其他犯罪，惡化治安，嚴重損及公益，
    且被告前曾犯施用毒品，業經強制戒治完畢，竟再為本件施
    用毒品犯行，顯見其不思悔改，自制力亦顯不佳；惟另考量
  　被告於犯後已坦承犯行，而其施用毒品行為於本質上係屬自
    我戕害行為，反社會性之程度應屬較低等一切情狀，各量處
    如主文所示之刑，併定其應執行之刑，以資懲儆。又扣案之
　　甲基安非他命一包（驗餘淨重合計二點五二公克），既屬第
  　二級毒品，爰依毒品危害防制條例第十八條第一項前段規定
    ，宣告沒收銷燬之。至該甲基安非他命一包之外包裝，係用
    於包裹毒品，防其裸露、潮濕，便於攜帶施用，係預備供被
    告施用毒品所用之物，且係被告所有，此據被告於本院審理
    時供明在卷，爰依刑法第三十八條第一項第二款規定，亦併
    予宣告沒收。
據上論斷，應依刑事訴訟法第273 條之1 第1 項、第299 條第1
項前段，毒品危害防制條例第10條第1 項、第2 項、第18條第1
項前段，刑法第11條、第47條、第51條第5 款、第38條第1 項第
2 款，判決如主文。
本案經檢察官徐名駒到庭執行職務。
中　　華　　民　　國　　94　　年　　7 　　月　　29　　日
                  刑事第十四庭法  官  林淑婷
以上判決正本證明與原本無異。
如不服本判決，應於送達後十日內，向本院提出上訴狀。
                              書記官  廖貞音
中　　華　　民　　國　　94　　年　　7 　　月　　29　　日
附錄本判決論罪之法條：
毒品危害防制條例第十條
施用第一級毒品者，處六月以上五年以下有期徒刑。
施用第二級毒品者，處三年以下有期徒刑。
